---
title: "PRA 2"
author: "Junjie Zhu i Antoni Sanchez Teruel"
date: "05/06/2021"
output:
  html_document:
    toc: yes
  pdf_document:
    toc: yes
---
```{r setup, include=FALSE}
knitr::opts_chunk$set(echo = TRUE)
```

***

# Pràctica 2

## 1 Descripció del dataset. Perquè és important i quina pregunta/problema pretén respondre?

  El dataset és obtingut de les estadístiques dels jugadors del videojoc Fifa 2017 (https://www.kaggle.com/artimous/complete-fifa-2017-player-dataset-global) provinents del videojocs desenvolupat per la companyia EA.

   Aquest dataset recull tota la informació dels jugadors on part d'aquesta és fictícia degut que el quantifica habilitats del mateix jugadors en valors numèrics, però altres components del dataset són basats en dades reals dels jugadors.

  L'objectiu que s'ha triat aquest dataset és poder establir models per mesurar com es relacionen les dades amb la realitat i com es gestionen aquestes diferències en el cas de que existeixin.
  
Concretament:

* Tenint en compte les dades, construir la probabilitat de que el jugador formi part de la selecció nacional.

* La coherència del ràting basant-nos en les valoracions objectives de les característiques individuals del jugador.
  

***


## 2 Integració i selecció de les dades d’interès a analitzar.
  
### 2.1 Lectura del fitxer i preparació de les dades
  
  Comencem fent una lectura de les dades i seleccionem les dades que ens interessa pel el nostre anàlisi inicial i pels models.
  
```{r message= FALSE, warning=FALSE}
if (!require('ggplot2')) install.packages('ggplot2'); library('ggplot2')
if (!require('dplyr')) install.packages('dplyr'); library('dplyr')
if (!require('GGally')) install.packages('GGally'); library('GGally')
if (!require('corrplot')) install.packages('corrplot'); library('corrplot')
if (!require('car')) install.packages('car'); library('car')
if (!require('caret')) install.packages('caret'); library('caret')

fifa <- read.csv("Fifa.csv", header = TRUE, sep = ",")
head(fifa)
```
  
Les principals variables que farem servir en aquesta activitat són:  
  
Variable           | Descripció
------------------ | -------------------
Name               | Nom del jugador
Nationality        | Nacionalitat del jugador
National_Position  | Posició de joc a l’equip nacional
National_Kit       | Número d’equipació a l’equip nacional
Club               | Nom del club
Club_Position      | Posició de joc al club
Club_Kit           | Número d’equipació al club
Club_Joining       | Data que va començar al club
Contract_Expire    | Any finalització del contracte
Rating             | Valoració global del jugador, entre 0 i 100
Height             | Altura
Weight             | Pes
Preffered_Foot     | Peu preferit
Age                | Edat
Preffered_Position | Posició preferida
Work_Rate          | valoració qualitativa en termes d’atac-defensa
Weak_foot          | valoració d’1 a 5 de control i potència de la cama no preferida
Skill_Moves        | valoració d’1 a 5 de l’habilitat en moviments del jugador
                   | La resta de variables fan referència a atributs del jugador.
  
  Com s'ha explicat anteriorment, en el primer punt, la raó que basat per seleccionar aquestes variables del dataset és en base la informació per classificar els tipus de jugadors basant-nos en el seu físic sense entrar en detall en estadístiques i valors numerics de les seves habilitats com es mostra en el joc. D'aquesta manera es podria extrapolar aquests resulats per possibles avaluacions de jugadors nous i fins i tot aplicar-ho a la realitat en comptes del joc.

  Veiem quin tipus de variables són i fem el primer processat si cal.

  Variables tipus numèric:
  
  Nagional_Kit, Club_Kit, Contract_Expiry (any), Rating, Height, Weight, Age, Weak_foot, Skill_Moves y la resta de estadístiques del jugador.  
  
  
  Variables tipus categòric:
  
  National_Position, Preffered_Foot, Preffered_Position y Work_Rate. Cal tenir en compte que es podria considerar com a variable categòrica les variables Club i Nationality, segons si jugadors del mateix club apareixen repetidament  
  
### 2.2 Preparació de les dades
```{r message= FALSE, warning=FALSE}
# Factgor de variables categòriques
fifa$Nationality <- factor(fifa$Nationality)  
fifa$National_Position <- factor(fifa$National_Position)
fifa$Club <- factor(fifa$Club)  
fifa$Club_Position <- factor(fifa$Club_Position)  
fifa$Preffered_Foot <- factor(fifa$Preffered_Foot)  
fifa$Preffered_Position <- factor(fifa$Preffered_Position)  
fifa$Work_Rate <- factor(fifa$Work_Rate)  


# Height
fifa$Height <- gsub(" [[:alpha:]]*", "", fifa$Height)
fifa$Height <- as.numeric(fifa$Height)

# Weight
fifa$Weight <- gsub(" [[:alpha:]]*", "", fifa$Weight)
fifa$Weight <- as.numeric(fifa$Weight)

head(fifa)
```
  
  Observem que teniem algunes variables (Height i Weight) amb caràcters en comptes de ser únicament numèrics. Pel que s'ha procedit en eliminar aquests caràcters mantenint únicament els valor numèric del camp.
  
  Com per exemple, Height on tenim variable tipus caràcter "183 cm" passa a ser numèric 183.
  
```{r message= FALSE, warning=FALSE}
fifa2 <- fifa[,1:20]
```
  
  Finalment tenim una taula amb les 20 variables que ens poden ser d'interés o im totañ  de 17588 observacions.
  


***

## 3 Neteja de dades
### 3.1 Valors absents

Seguidament repasarem els valors absents del nostre dataset, cal comentar que en la National_Kit i National_Position **poden** contenir valors buits degut que fan referència a la posició en la selacció nacional del jugador, degut que no tots els jugadors poden ser seleccionats trobarem bastantes observacions buides en aquestes columnes

```{r message= FALSE, warning=FALSE}
colSums(is.na(fifa2))
colSums(fifa2 == "")
colSums(fifa2 <= 0)
```

Observem que hi ha 1 NA a Club_Kit i 1 NA en Contract_Expiry  

```{r message= FALSE, warning=FALSE}
which(is.na(fifa2$Club_Kit), arr.ind=TRUE)
which(is.na(fifa2$Contract_Expiry), arr.ind=TRUE)

which(fifa2$Club_Position == "", arr.ind=TRUE)

# Eliminem les files amb NA excepte les que tinguin NA únicament a National_Kit i National_Position
fifaNet <- fifa2[complete.cases(fifa2[ , -(3:4)]),]
```
  
  Com hem vist sembla que només hi ha un únic jugador que li falta valors fora de les colummes excloses, per tant com observem només hi ha 1 fila de diferència. Podem considerar que el canvi realitzat no afecta de manera considerable a les dades que tenim. 
  

```{r message= FALSE, warning=FALSE}
colSums(is.na(fifaNet))
colSums(fifaNet == "")
colSums(fifaNet <= 0)
```
  
  El resultat que obtenim és una taula amb 178587 observacions on no disposem de valors absents, buiuts o zeros. A excpeció del número a la posició nacional.

### 3.2 Transformacions
  En aquest apartat procedirem a discretitzar alguns valors com el rating, de manera que segons el rating que tingui el jugador es considera:
  
Tipus              | Rang rating
------------------ | -------------------
Excel·lent         | 90-100
Molt Bo            | 80-89
Bo                 | 70-79
Regular            | 50-69
Dolent             | 40-49
Molt Dolent        | 0-39

```{r message= FALSE, warning=FALSE}
fifaNet$clasificacion = cut(fifaNet$Rating, c(0,40,50,70,80,90,101), labels = c("Molt Dolent", "Dolent", "Regular", "Bo", "Molt Bo", "Excel·lent"), include.lowest = TRUE, right = FALSE)
summary(fifaNet$clasificacion)

fifaNet$clasificacion2 = cut(fifaNet$Rating, c(0,70,101), labels = c("Regular", "Bo"), include.lowest = TRUE, right = FALSE)
summary(fifaNet$clasificacion2)
```
  Adicionalment s'ha separat dels jugadors regulars dels bons, on els regulars tenen un ràting entre 0-69 i els bons de 70-100.

  Diferenciem la posició de porter de la resta dels jugadors, ja que aquest normalment són una posició amb característiques molt diferenciats d'un jugador de camp

```{r message= FALSE, warning=FALSE}
# Iterem per les difrents posicions i afegim TRUE o FALSE segons si és porter o no, en una nova variable portero
for (i in 1:length(fifaNet$Club_Position)){
  if (fifaNet$Club_Position[i] == "GK"){
    fifaNet$porter[i] = "Porter"
  } else{
    fifaNet$porter[i] = "Camp"
  }
}
fifaNet$porter <- factor(fifaNet$porter)
```
  
  
### 3.3 Valors extrems (outliers)

  Anem analitzar si tenim valors extrems en el nostre mitjançant les gràfiques boxplot.

```{r message= FALSE, warning=FALSE}
# Plot boxplot 
par(mfrow=c(2,2))
boxplot(fifaNet$Weight, main = "Boxplot of Weight", ylab = "Weight")
boxplot(fifaNet$Height, main = "Boxplot of Height", ylab = "Height")
boxplot(Weight ~ clasificacion , data = fifaNet, main = "Boxplot of Weight vs. clasificacion", ylab = "Weight")
boxplot(Weight ~ Age , data = fifaNet, main = "Boxplot of Weight vs. Age", ylab = "Weight")
```

En el gràfic de Weight, observem com alguns jugadors pesen més en comparació als altres, i passa el mateix amb el cas de l'alçada dels jugadors.

Weight vs Clasificacion, podem veure com els jugadors considerats pitjors tenen menor pes en comparació als jugadors més ben valorats.

Finalment en el gràfic Wight vs Age, podem observar que tendim a tenir més "outliers" en jugadors amb menys edat.

Però són realment valors extrems? Poden haver jugadors amb més pes que la mitjana?

Anem a revisar-ho:
 
```{r message= FALSE, warning=FALSE}
fifaNet %>% arrange_(~ desc(Weight)) %>% head(n = 10)
```
  
  Observem que la majoria de jugadors amb més pes són els dels jugadors més alts, això té sentit a nivell físic ja que l'alçada d'una persona normalment afecta al pes del mateix.  
  
  Realitzem un mapa de correlació per confirma la idea plantejada:
  
```{r message= FALSE, warning=FALSE}
cor1 <- cor(fifaNet[sapply(fifaNet,is.numeric)])

corrplot(cor1, method="circle")
```

  Com observem tenim que Weight i Height tenen una correlació positiva i sembla ser propera a 0.8 això vol dir que com més alçada més pes.
  

***

## 4 Anàlisi de les dades

Partint del mapa de correlacions trobat anteriorment:

```{r message= FALSE, warning=FALSE}
corrplot(cor1, method="circle")
```
  Observem que a part de Weight-Height tenim més correlacions interesants entre variables.
  
  Per exemple Age i Rating, amb una correlació positiva la qual ens indica que com més gran es faci un jugador tendeix a tenir un major rating.
  
  Per altra banda, sembla ser que tenim correlacions negatives Skill_Moves-Height o Ball_Control-Height que ens està indicant que jugadors amb més alçada tendeixen a tenir menys habilitat amb la pilota.
  
### 4.1 Selecció de dades que es volen utilitzar

Partint de les dades seleccionades al punt 2 i el mapa de correlacions les variables que ens interessen més són les següents:

Variable           | Descripció
------------------ | -------------------
National_Kit       | Número d’equipació a l’equip nacional
Club_Position      | Posició de joc al club
Rating             | Valoració global del jugador, entre 0 i 100
Height             | Altura
Weight             | Pes
Preffered_Foot     | Peu preferit
Age                | Edat
Preffered_Position | Posició preferida
Work_Rate          | valoració qualitativa en termes d’atac-defensa
Weak_foot          | valoració d’1 a 5 de control i potència de la cama no preferida
Skill_Moves        | valoració d’1 a 5 de l’habilitat en moviments del jugador
Ball_Control       | valoració d’1 a 5 del control de la bola

La raó per seleccionar aquestes dades és degut que són informació física del jugadors i són els que donen més informació de la seva habilitat. Addicionalment s'ha seleccionat National_kit ja que ens serà útil per saber si el jugador acaba a la selecció nacional o no. I club_position ens permet diferenciar les diferentes posicions dels jugadors, en el nostra cas el que tindrem en compte és el porter ja que és l'únic que té una gran variació de requeriments i posicó respecte els jugadors de camp (les altres posicions).
  

### 4.2 Comprovació de normalitat i homogeneïtat de la variància

En el nostre dataset els únics valors que podrien estudiar la seva normalitat és el rating, el pes, l'alçada i l’edat ja que són principalment les úniques variables no categoriques del nostre dataset.
  
Com que disposem d’una gran quantitat d’observacions mirarem de visualitzar la seva normalitat a través del QQ-plot, generat amb la funció qqnorm(), que presenta els valors de les variables en un eix X, aquesta representació dels valors s’haurien d’aliniar amb la línia diagonal representada amb la funció qqline(). Això ens indicara si aquestes variables tenen una distribució aproximadament normal o no.

```{r message= FALSE, warning=FALSE}
par(mfrow=c(2,2))
qqnorm(fifaNet$Rating, main='Rating Normal Q-Q Plot')
qqline(fifaNet$Rating)

qqnorm(fifaNet$Weight, main='Weight Normal Q-Q Plot')
qqline(fifaNet$Weight)

qqnorm(fifaNet$Height, main='Height Normal Q-Q Plot')
qqline(fifaNet$Height)

qqnorm(fifaNet$Age, main='Age Normal Q-Q Plot')
qqline(fifaNet$Age)
```

Com observem sembla que totes les 4 varibels tenen una distribució que s'aproxima a la normalitat, tot i així s'ha de comentar que en les edats més baixes no segueixen gaire aquesta normalitat.

  Per assegurar-nos realitzarem el test Kolmogorov-Smirnov amb aquestes variables, ja que Shapiro-Wilk funciona quan hi ha un total d'observacions entre 3 i 5000:
  
  Considerem que la nostra hipòtesi nul·la és que la població està distribuida normalment.
  
```{r message= FALSE, warning=FALSE}
# Rating
ks.test(fifaNet$Rating, pnorm, mean(fifaNet$Rating), sd(fifaNet$Rating))

# Weight
ks.test(fifaNet$Weight, pnorm, mean(fifaNet$Weight), sd(fifaNet$Weight))

# Height
ks.test(fifaNet$Height, pnorm, mean(fifaNet$Height), sd(fifaNet$Height))

# Age
ks.test(fifaNet$Age, pnorm, mean(fifaNet$Age), sd(fifaNet$Age))
```
  
  En els resultats de Kolmogorov-Smirnov ens dona que totes les p-values són menors de 0,05, volent dir que s'ha de rebutjar la hipòtesi nul·la degut que p-values és menor que el nivell de significació.
  
  Però com s'ha mostrat en els gràfics qqnorm però tenint en consideració el teorema del límit central podem assumir que hi ha normallitat en la distribució quan existeix un gran nombre de observacions com és el nostre cas amb 17587 observacions.
  
  El teorema ens indica que la mitjana d'una mostra de qualsevol conjunt de dades és cada vegada més normal a mesura que augmentem la quantitat d'observacions.
  
  
  Seguidament considerem si hi ha homogeneïtat de variància respecte als jugadors que són porters, ja que aquests són els que més es diferèncien entre els jugadors. Apliquem el test de homoscedasticitat amb Levene per dades amb distribució normal:
  
```{r message= FALSE, warning=FALSE}
# Rating
leveneTest(Rating ~ porter, data = fifaNet)

# Weight
leveneTest(Weight ~ porter, data = fifaNet)

# Height
leveneTest(Height ~ porter, data = fifaNet)

# Age
leveneTest(Age ~ porter, data = fifaNet)
```
  Com observem pràcticament tots tenen una p-value menor del nivell de significació (0.05) el que ens esta dient és que es rebutja la hipòtesi nul·la, volent dir que es presenta variàncies estadísticament diferents pels grups de jugadors que són porters.
  
  Per altra banda, veiem que en el cas de l'edat el p-values és major que el nivell de  significació, això vol dir que els porters no presenten variànces diferents respecte als jugadors de camp.


  Comprovem la homoscedasticitat de les variables en base al tipus de classficació (clasificacion2) que hem creat on separem els jugadors regulars dels bons:
  
```{r message= FALSE, warning=FALSE}
# Rating
leveneTest(Rating ~ clasificacion2, data = fifaNet)

# Weight
leveneTest(Weight ~ clasificacion2, data = fifaNet)

# Height
leveneTest(Height ~ clasificacion2, data = fifaNet)

# Age
leveneTest(Age ~ clasificacion2, data = fifaNet)
```
  Com era d'esperar es rebutja la hipòtesi nul·la d'homogeneïtat de variànces per les variables de Rating, però és interesant que observar que també passa amb l'edat.
  
  Per part del pes i de l'alçada sembla que si presenten homogeneïtat.

### 4.3 Anàlisis de les dades
#### 4.3.1 Contrast d’hipòtesi
  
  Sovint es comenta que els jugadors més joves tenen millor físic en comparació als veterans, pel que es consideren que jugadors joves són millors jugant però és realment aixì 
  Partint de porter i classificacion2, ens plantegem les preguntes següents:

* Els jugadors són millors quan són més joves?
* Un porter pesa més que un jugador de camp perqué no han de correr pel camp?

  Realitzem un contrast d'hipòtesis de les preguntes plantejades:
  
  **Els jugadors són millors quan són més joves?**
    
* Hipòtesi nul·la (H0): Els jugadors bons **NO** són els més joves
* Hipòtesi alternativa (H1): Els jugadors bons són els més joves
  
  Comencem a comparar les variances de les dues mostres:
  
```{r message= FALSE, warning=FALSE}
df_1<-fifaNet$Age[fifaNet$clasificacion2=="Bo"]
df_2<-fifaNet$Age[fifaNet$clasificacion2=="Regular"]
var.test(df_1,df_2)
```
  El test var.test de R ens mostra un p valor menor de 0.05 pel que no es pot assumir igualtat de variàncies
en les dues poblacions. Per tant, apliquem un test sobre la mitjana de dues mostres independents amb variància
desconeguda i diferent. És un test unilateral per la dreta.

  Procedim a realitzar el contrast d'hipòtesis:

```{r message= FALSE, warning=FALSE}
t.test(fifaNet$Age~relevel(fifaNet$clasificacion2,ref="Bo"),m=5,var.equal=F,alt="greater")
```
  
  Per un nivell de confiança del 95%, tenim un p-value = 1 major que el nivell de significació, per tant, **no podem rebutjar la hipòtesi nul·la ja que com mostra els resultats, la mitjana d'edat dels jugadors bons és de 27,53 anys i la mitjana d'edat dels jugadors regulars és de 24,51 anys.**
  
  
  **Un porter pesa més que un jugador de camp perqué no han de correr pel camp?**

* Hipòtesi nul·la (H0): Els porters **NO** pesen més que els jugadors de camp
* Hipòtesi alternativa (H1): Els porters pesen més que els jugadors de camp

```{r message= FALSE, warning=FALSE}
df_1<-fifaNet$Weight[fifaNet$porter=="Porter"]
df_2<-fifaNet$Weight[fifaNet$porter=="Camp"]
var.test(df_1,df_2)
```
  El test var.test de R ens mostra un p valor menor de 0.05 pel que no es pot assumir igualtat de variàncies
en les dues poblacions. Per tant, apliquem un test sobre la mitjana de dues mostres independents amb variància
desconeguda i diferent.

  Procedim a realitzar el contrast d'hipòtesis:

```{r message= FALSE, warning=FALSE}
t.test(fifaNet$Weight~relevel(fifaNet$porter,ref="Porter"),m=5,var.equal=F,alt="greater")
```
  Dels resultats obtinguts tenim que un p-value menor que el nivell de significació (0.05) pel que ens diu que podem rebutjar la hipòtesi nul·la a favor de l'alternativa, per tant, podem dir que **es confirma l'hipòtesi que els porters pesen més que els jugadors de camps, on els porters tenen de mitja 83kg i els jugadors de camp 74kg.** Aquest resultat té sentit ja que el porter no és una posició que necessiti moures constantment pel camp sinó que necessita una bona massa muscular per parar els atacs tenenint les seves cames com a únic punt de suport.
  
  
#### 4.3.2 Regressió lineal
##### 4.3.2.1 Model

  Si el rating es consequencia dels factors de qualitat tindriem com a resultat un model que podria explicar gairabé tot els jugadors de la base de dades. Si per el contrari no es així, tindríem que es fan servir valors ocults i externs a les valoracions numèriques per establir el rating.

```{r}
model <- lm(Rating ~ Skill_Moves + Ball_Control + Age + Height + Weight + clasificacion2, data = fifaNet)
summary(model)
```

El valor de R2 ajustat és 0.6989. És a dir, el model explica un 69.9% de la variància en el ràting dels jugadors. Això indica que la capacitat explicativa del model és bona per a estimar la puntuació dels jugadors. El pvalor del model és menor de 0.05 i, per tant, el conjunt de variables explicatives contribueixen significativament a explicar el ràting dels jugadors.

En relació a l'anàlisi per separat de les variables explicatives, s'observa que totes les variables del model són significatives. Les variables Ball_Control,Age,Height,Weight i clasificacion2 tenen una correlació positiva amb el ràting, indicant que la puntuació del jugador creix si augmenten els valors d'aquestes variables. Per contra, la variable Skill_Moves té una correlació negativa: quan aquesta variable pren mes valor, i la resta de variables prenen el mateix valor, la seva puntuació es redueix en uns -0.311565

##### 4.3.2.2 Predicció.

Apliquem el model de regressió per a predir un jugador amb habilitat de moviment 4, control de pilota 70, edat 24, alçada 179, pes 70 i classificació de "Bo"

```{r message= FALSE, warning=FALSE}
new<-data.frame(Skill_Moves=4 , Ball_Control =70,  Age=24, Height=179,
    Weight=70, clasificacion2= 'Bo')
predict(model,new,type="response")

```

El model prediu que un jugador amb aquestes característiques tindrà un ràting de 72.13. Aquesta predicció s'ha de prendre amb certa cautela ja que el R2 no es del tot elevat


En el cas de que el sistema de valoració de rating fes servir variables no declarades al dataset ens hauríem de trobar que el nostre model predigui una valoració substancialment més baixa de la real en els casos de rating més alt.


Busquem el jugador amb el rating més alt:

```{r message= FALSE, warning=FALSE}
fifaNet[which.max(fifaNet$Rating),]
```


Es Cristiano ROnaldo amb un Rating de 94.

Ara realitzem la predicció del seu ràting tenim en compte les seves característiques:
```{r message= FALSE, warning=FALSE}
new2<-data.frame(Skill_Moves=5 , Ball_Control =93,  Age=32, Height=185,
    Weight=80, clasificacion2= 'Bo')
predict(model,new2,type="response")
```

Així, trobem que el seu ràting està "sobrevalorat" amb una diferència de 15 comparat amb el model.

Busquem el jugador amb el rating més baix:
```{r message= FALSE, warning=FALSE}
fifaNet[which.min(fifaNet$Rating),]
```
El jugador amb el ràting més baix es de 45

Ara realitzem la predicció del seu ràting tenim en compte les seves característiques:

```{r}
new2<-data.frame(Skill_Moves=3 , Ball_Control =46,  Age=32, Height=177,
    Weight=18, clasificacion2= 'Regular')
predict(model,new2,type="response")
```

Així, trobem que el seu ràting està "infravalorat" amb una diferencia de 13 comparat amb el model.

Una explicació a aquesta situació podria ser que es valora al alça els jugadors més mediàtics per convertir la diferència emocional en un valor objectiu i es valora a la baixa els jugador menys mediàtics per augmentar la diferència amb els que ho son més enllà dels valors objectius. Així, el joc estaria maximitzant l'espectacle de la experiència reafirmant biaixos dels espectadors perjudicant la simulació realista i tàctica dels valors mesurables.





#### 4.3.3 Regressió logística
##### 4.3.3.1 Model
  Finalment, per tal de saber si un jugador té podencial d'anar a la selcció nacional farem servir el seu normero de dorsal nacional "National_Kit" com etiqueta de resultats. Primer de tot creem una columna amb nom internacional on 0 = no és seleccionat per a la selecció i 1 = seleccionat per a la selecció.
  
```{r message= FALSE, warning=FALSE}
for (i in 1:length(fifaNet$National_Kit)){
  if (is.na(fifaNet$National_Kit[i])){
    fifaNet$internacional[i] = 0
  } else{
    fifaNet$internacional[i] = 1
  }
}
```
  
  Seguidament creem el model logìstic a partir de les variables clasificacion2, Rating, Age i Work_Rate. La raó d'aquestes varibales és degut que partint del model lineal veiem que "clasificacion2" que seria l'equivalent a una evaluació si el jugador és bo o no és un estimador amb molt pes amb el resultat final; el rating, obtingut del model lineal, és un punt que s'ha cosiderat important a la hora de saber si un jugador anirà a la selecció; L'edat s'ha seleccionat degut que com hem vist al test d'hipòtesi sembla que que els jugadors més ben valorats són els que tenen més edats pel que s'estima que serà un estimador influent; I finalment Work_Rate que similar a la "clasificacion2" també és una evaluació del rendiment del jugador que es podria obtenir sense haver de realitzar un exàmen físic del matiex jugador.
  

```{r message= FALSE, warning=FALSE}
# Model logistic
mrl <- glm(internacional ~ clasificacion2 + Rating + Age + Work_Rate, family = binomial(link = logit), data = fifaNet)
summary(mrl)
# Devianza
anova(mrl,test="Chisq")
```

   Trobem que Work_Rate és una varibale dicotòmica amb 9 opcions pel que s'ha obtingut un estimadors per cada un de les possibilitats agafant el Work_Rate High/High de referència.  
   Cal destacar que Work_Rate Low/Low té un estimador negatiu consdirablement alt respecte els altres estimadors, això ens està dient, como és lògic, un jugadora amb un rendiment baix/baix té moltíssimes menys probabilitats de ser seleccionat en compració amb els altres.
   
  Observem que el model es vàlid degut a la devianza residual és menor que la devianza nu·la, on fent anova en veiem que tots els p-values són significatius. Per tant, confirmem que les variables seleccionades tenen pes a la hora d'obtenir el model final.

##### 4.3.3.2 Matriu de confusió
  
  Seguidament comprovem la presició del model logístic a paritr del dataset utilitznat la columna internacional com a resultat per comprovar la correcta predicció:
  
  
```{r message= FALSE, warning=FALSE}
# Exercici 5.2
newFifaNet <- fifaNet[, c("clasificacion2", "Rating", "Age", "Work_Rate")]
pred2 <- predict(mrl, newFifaNet ,type ="response")

matriuConf <- matrix(0, nrow = 3, ncol = 3, dimnames = list(c("Internacional", "No Internacional", "Total"),c("< 50%", ">= 50%", "Total")))
for (i in 1:length(pred2)){
  if (pred2[i] < 0.50){
    if (fifaNet$internacional[i] == 1){
      matriuConf[1,1] <- matriuConf[1,1] + 1
    }
    else {
      matriuConf[2,1] <- matriuConf[2,1] + 1
    }
  }
  else {
    if (fifaNet$internacional[i] == 1){
      matriuConf[1,2] <- matriuConf[1,2] + 1
    }
    else {
      matriuConf[2,2] <- matriuConf[2,2] + 1
    }
  }
}
# Total, < 50% i >= 50%
matriuConf[3,1] <- matriuConf[1,1] + matriuConf[2,1] 
matriuConf[3,2] <- matriuConf[1,2] + matriuConf[2,2] 
# Internacional i No Internacional, Total
matriuConf[1,3] <- matriuConf[1,1] + matriuConf[1,2] 
matriuConf[2,3] <- matriuConf[2,1] + matriuConf[2,2] 
# Total, Total
matriuConf[3,3] <- matriuConf[3,1] + matriuConf[3,2] 

matriuConf
```
  
  Com observem  a la matriu hi ha un total de 16564 jugadors que estàn correctament classificats això significa que el model té una presició del 16564/17587 = 94,18%.  

  Per altra banda, hi ha un alt nombre de jugadors que tenien una probabilitat de ser internacional menor del 50% i han sigut seleccionats 985 d'questes. De la mateixa manera hi havia 38 casos que tenien una alta probabilitat i no han sigut seleccionats.  

##### 4.3.3.3 Predicció.
  
  Seguidament realitzem un test de predicció d'un jugador que s'espera que no sigui seleccionat per la selecció nacional i un altre amb altes probabilitats de ser seleccionat:
  
* **Jugador Bo**: Jugador de 27 anys (mitjana d'edat de jugadors bons trobat al contrast d'hipòtesis), un ràting de 90 punts i una classificació de Work_Rate
com High/High

* **Jugador Regular**:Jugador de 24 anys (mitjana d'edat de jugadors regulars trobat al contrast d'hipòtesis), un ràting de 69 punts i una classificació de Work_Rate
com Medium/Medium


```{r message= FALSE, warning=FALSE}
# Jugador bo
pred3 <- predict(mrl, data.frame(clasificacion2 = "Bo", Rating = 90, Age = 27, Work_Rate = "High / High") ,type ="response")
cat("Probabilitat que el jugador bo sigui seleccionat: ", pred3, "\n")

# Jugador regular
pred4 <- predict(mrl, data.frame(clasificacion2 = "Regular", Rating = 69, Age = 24, Work_Rate = "Medium / Medium") ,type ="response")
cat("Probabilitat que el jugador regular sigui seleccionat: ", pred4)
```
  Observe, que hi ha una possibilitat que el primer jugador sigui seleccionat és del 84,60% mentre que el que és més regular té una molt baixa probabilitat de 4,94%
  
Veiem les possibilitat d'un jugador jove que té potencial:

* **Jugador jove**: Jugador de 21 anys, un ràting de 79 punts i una classificació de Work_Rate
com High/Medium

```{r message= FALSE, warning=FALSE}
# Jugador jove
pred5 <- predict(mrl, data.frame(clasificacion2 = "Bo", Rating = 79, Age = 21, Work_Rate = "High / Medium") ,type ="response")
cat("Probabilitat que el jugador bo sigui seleccionat: ", pred5)
``` 
  S'ha posat un jugagador jove amb un ràting 79 (Bo) dins de l'escala especificada en el punt 3.2, veiem que la probabilitat de ser seleccionat segueix siguint relativament baix però és molt més alt en comparació un jugador regular.


*****

## 5 Conclusions
### 5.1 Contrast d'hipòtesis
  En aquest anàlisi s'ha realitzat 3 tipus diferents, un test d'hipotèsis amb suposicions de les habilitats d'un jugador amb respecte el seu estat físic, un anàlisi amb model lineal per tal d'obtenir una valoració numèrica del jugador a partir d'informació que es podria extreure visualment i finalment un model logìstic per evaluar les possibilitat que un jugador sigui seleccionat per la selecció nacional.
  
  En el primer cas hem trobat que un jugador jove no sembla ser millors que un més veterà/senior, d'aqui es poden extreure la conclusió que si es voldria resultats de millora immediat s'haura de fitxar jugadors amb edats al voltant de 27 anys que tendeixen a ser més bons, però si es vol millorar un jugador de cara a futur, ja sigui per costos o disponibilitat, val la pena fitxar un jugador al voltant dels 24 ja que tenen potencial a millorar de cara al futur.
  
  Després hem vist que de cara als jugadors la posició del porter és la que tendeix a tenir més pes degut a la necessitat de força per parar xuts dels delanters de l'equip contrari.
  
### 5.2 Model lineal
  
  Les variables 'Ball_Control', 'Age','Height', 'Weight', 'clasificacion2' tenen una correlació positiva i significativa amb ‘Rating‘, en canvi, Skill_Moves té una correlació negativa. En conjunt, les variables explicatives expliquen gariaré un 70% de la variància de ‘Rating‘.
  
  
### 5.3 Model logístic

  En aquest apartat hem realitzat un model de regressió logística per tal de poder obtenir la probabilitat que un juegador sigui seleccionat per jugar internacionalment en base de certes característiques. En aquest apartat hem vist que els princiapals regressors que afecta a la probabilitat de ser seleccionat és si és Bo o Regular, el seu Rating i el Work_Rate.  
És interessant destacar, que segons quin nivell de Work_Rate agafem de referència els altres nivells tenen un efecte major o menor, de la mateixa manera un gran efecte és el rating del jugador on naturalment un jugador amb major ràting vol dir que és més bo. 

*****

Contribuciones     | Firma
------------------ | -------------------
Investigació prèvia               | Junjie Zhu, Antoni Sanchez Teruel
Redacció de les respostes        | Junjie Zhu, Antoni Sanchez Teruel
Desenvolupament codi  | Junjie Zhu, Antoni Sanchez Teruel